臺灣高等法院刑事裁定
109年度抗字第981號
抗  告  人
即  被  告  尹思婷





上列抗告人因交付法庭錄音光碟案件，不服臺灣新北地方法院中
華民國109年5月15日裁定（109年度聲字第1727號），提起抗告
，本院裁定如下：
    主  文
抗告駁回。                                              
    理  由
一、原裁定意旨略以：抗告人即被告尹思婷（下稱抗告人）因傷
    害案件，欲確認告訴人官櫻英如何誣告抗告人，以及確認告
    訴人於民國109 年3 月4 日當庭疑似公然侮辱抗告人，故聲
    請交付108 年度簡上字第1144號案件於108 年3 月12日、3 
    月13日、109 年1月21日、3 月4 日之法庭錄音光碟。惟查
    ，㈠按法院辦理聲請交付法庭錄音錄影內容應行注意事項第1
     點之規定，當事人依上揭規定所得聲請法院交付者，僅限
    於「法院開庭時之法庭錄音或錄影光碟」，而不及於檢察官
    偵訊時之錄音錄影光碟。而抗告人所稱108 年3 月12日、13
    日之開庭錄音光碟部分，均為偵查中之檢察官訊問錄音光碟
    ，非屬「法院內開庭所為之錄音、錄影」。㈡抗告人所犯傷
    害告訴人案件，業經原審以108 年度簡上字第1144號判決駁
    回上訴，而有罪確定，有本案判決書1 份在卷可佐，是告訴
    人顯然無誣告抗告人之可能。㈢抗告人前已聲請納費交付本
    案傷害案件之全部筆錄獲准，另聲請拷貝本案卷內證據之電
    子卷證，亦經原審法院准許，此有刑事被告聲請付與卷內筆
    錄影本進行單、聲請交付卷證影本聲請狀各1 份在卷可佐，
    而告訴人於109 年3 月4 日原審審理中以證人身分作證之過
    程，原審按照司法院公布委外錄音轉譯辦法，經委外人員依
    照開庭錄音製作筆錄，再由書記官核可後附卷，此有原審10
    9年3 月4 日審判筆錄可佐，故該次告訴人作證時之審理筆
    錄，是由轉譯人員依錄音內容詳盡製作，後經書記官核可後
    附卷，審理筆錄均未見告訴人有何公然侮辱之行為，且告訴
    人以證人身分，對於當天見聞抗告人所涉傷害犯行之作證內
    容，經原審認定與在場目擊證人李沅樺證述情節相符，並有
    卷內診斷證明書可為補強證據，而認告訴人對於案發過程證
    述屬實，是難認告訴人於原審審理中針對案發過程之作證，
    有任何公然侮辱抗告人之嫌疑存在，且抗告人亦未具體指摘
    告訴人於原審審判筆錄中係何處陳述，有涉嫌誣告或公然侮
    辱之嫌疑，是原審認為抗告人並未釋明告訴人於審理過程中
    何處陳述，有任何誣告或公然侮辱之嫌疑，參以抗告人所指
    告訴人有無於作證過程中另外涉犯公然侮辱罪嫌，亦與抗告
    人本案所犯傷害案件之自身救濟無關，是聲請意旨為確認告
    訴人「有無誣告」或「涉嫌公然侮辱」抗告人，而欲調閱原
    審109 年1 月21日、3 月4 日之法庭錄音光碟，認為抗告人
    並未釋明與主張或維護其法律上利益有關，屬無理由，自難
    准許，應予駁回等語。
二、抗告意旨略以：㈠「官櫻英」誣告本人，故聲請交付108年度
    簡上字第1144號案件之109年1月21日之法庭錄音光碟。㈡「
    官櫻英」當庭疑似公然侮辱，故聲請交付108年度簡上字第1
    144案件之109年3月4日之法庭錄音光碟云云。
三、當事人及依法得聲請閱覽卷宗之人，因主張或維護其法律上
    利益，得於開庭翌日起至裁判確定後6 個月內，繳納費用聲
    請法院許可交付法庭錄音或錄影內容；聲請交付法庭錄音或
    錄影內容時，應敘明理由，由法院為許可與否之裁定，法院
    組織法第90條之1 第1 項前段及法庭錄音錄影及其利用保存
    辦法第8 條第1 項分別定有明文。是聲請交付法庭錄音錄影
    內容，應以主張或維護抗告人關於該當案件之法律上利益之
    事由為限，且抗告人須釋明該事由與聲請交付錄音錄影內容
    之關連性，由法院依個案審酌有無交付之必要性，而非一經
    聲請，法院即應一概照准，以免失諸浮濫（最高法院103 年
    度台聲字第123 號裁定意同此旨）。
四、經查：
㈠、抗告人因傷害案件，經臺灣新北地方法院於108年3月14日以1
    08年度簡字第2330號判決判處拘役20日，經提起上訴後，經
    同院於109年4月8日以108年度簡上字第1144號駁回上訴確定
    ，此有刑事判決2份在卷可稽，合先敘明。
㈡、抗告意旨略以：聲請交付108 年度簡上字第1144號案件於109
     年1月21日，欲確認告訴人官櫻英如何誣告抗告人，以及確
    認告訴人於民國109 年3 月4 日當庭疑似公然侮辱抗告人云
    云，然查：
　⒈依法院辦理聲請交付法庭錄音錄影內容應行注意事項第1 點
    之規定：「法院組織法第90條之1 所定之法庭錄音、錄影，
    係指法院內開庭所為之錄音、錄影；警詢、偵查、調解程序
    或其他非關法庭開庭所為之錄音、錄影，均不屬之」，可知
    當事人依上揭規定所得聲請法院交付者，僅限於「法院開庭
    時之法庭錄音或錄影光碟」。抗告人聲請108 年3 月12日、
    13日之開庭錄音光碟部分，均為偵查中之檢察官訊問錄音光
    碟，非屬「法院內開庭所為之錄音、錄影」，此部分聲請，
    於法不符。
　⒉抗告人雖聲請調閱109 年1 月21日、109年3月4日之開庭錄音
    光碟部分云云。經查：
　①上開期日，分別為原審行準備程序與審理程序之開庭錄音光
    碟。
　②抗告人前因向原審已聲請納費交付本案傷害案件之全部筆錄
    獲准，另聲請拷貝本案卷內證據之電子卷證，亦經原審法院
    准許，此有刑事被告聲請付與卷內筆錄影本進行單、聲請交
    付卷證影本聲請狀各1 份在卷可佐（見原審簡上卷第281 、
    297 頁），而109 年3 月4 日原審審理中傳喚告訴人以證人
    身分作證之過程，原審並按照司法院公布委外錄音轉譯辦法
    ，經委外人員依照開庭錄音製作筆錄，再由書記官核可後附
    卷，此有原審109年3 月4 日審判筆錄可佐，故該次告訴人
    作證時之審理筆錄是由轉譯人員依錄音內容詳盡製作，後經
    書記官核可後附卷，審理筆錄均未見告訴人有何公然侮辱之
    行為，且告訴人以證人身分對於當天見聞抗告人所涉傷害犯
    行之作證內容，經原審認定與在場目擊證人李沅樺證述情節
    相符，並有卷內診斷證明書可為補強證據，而認告訴人對於
    案發過程證述屬實，是抗告人指訴告訴人於原審審理中針對
    案發過程之作證，有任何公然侮辱抗告人之嫌疑存在，尚屬
    有疑。
　③抗告人雖於抗告狀中之反應事項㈢⑵即第182頁，證人「官櫻英
    」答：沒有，她常說子宮細菌感染，她說她的病永遠不會好
    ，醫生判她死刑，每次都拿子宮說我們打她、罵她等，感染
    的話，抗生素差不多一週就好了，她已經好幾年都說我們如
    何的、強暴她，暴力，都說李沅樺等語。抗告人印象沒記錯
    的話，「官櫻英」疑似有說「公然侮辱的話」、「轉譯人員
    」疑似有漏打字云云。惟抗告人亦未具體指摘告訴人於原審
    審判筆錄中係有稱疑似有說「公然侮辱的話」究竟為何，尚
    難單以【「官櫻英」疑似有說「公然侮辱的話」、「轉譯人
    員」疑似有漏打字】，而逕認「官櫻英」有抗告人指摘之情
    事，而准予交付法庭光碟。
　④再參以抗告人所指告訴人有無於誣告或於作證過程中另外涉
    犯公然侮辱罪嫌，與抗告人所犯本案傷害案件之自身救濟無
    關，抗告人僅只能就本案傷害部分之主張或維護其法律上利
    時提出聲請，而非以認告訴人涉有另案罪嫌，而要求交付本
    案傷害之法庭光碟，抗告人所請，容有誤認。
　⒊綜上所述，抗告人既未釋明，其與主張或維護其法律上利益
    有何關係，此經本院指駁如前，其抗告為無理由，應予駁回
    。
五、據上論斷，應依刑事訴訟法第412 條，裁定如主文。
中　　華　　民　　國　　109 　年　　6 　　月　　29　　日
                  刑事第十七庭  審判長法  官  鄭水銓
                                      法  官  李世華
                                      法  官  鍾雅蘭
以上正本證明與原本無異。
不得再抗告。
                                      書記官  黃亮潔
中　　華　　民　　國　　109 　年　　6 　　月　　29　　日